---
title: "Técnicas de Reamostragem"
output:
  html_document:
    df_print: paged
date: ''
---

```{r setup, include=FALSE}
knitr::opts_chunk$set(echo = FALSE,warning = FALSE)
library(tidymodels)
library(janitor)
library(stringr)
library(vip)
library(probably)
library(gt)
library(ggplot2)
library(patchwork)
library(themis)
library(recipes)
library(modeldata)
library(UBL)
library(smotefamily)
library(questionr)
library(viridisLite)
library(viridis)
library(geobr)
library(scales)
library(grid)
library(gridExtra)
library(cowplot)
library(data.table)
library(zoo)
library(summarytools)
library(modelsummary)
theme_set(theme_minimal())
```

## Métodos de Downsample

```{r,echo=FALSE,warning=FALSE,message=FALSE}

states <- read_state(year = 2020) #Para gráfico

dataset <- readr::read_csv("srag_16-22.gz")


dados <- dataset  %>% #3.511.859
    rename(sexo = CS_SEXO, idade = NU_IDADE_N) %>% 
    filter(as.Date(DT_SIN_PRI,format="%d/%m/%Y") < as.Date("01-12-2021",format="%d-%m-%Y")) %>% #3.041.403
    filter(sexo == "F") %>% # 1.342.879 points
    filter(idade > 9 & idade < 56) %>% # 502.903 points
    mutate(ano = str_sub(DT_SIN_PRI, start = 7)) %>% 
    mutate(classi_gesta_puerp = as.factor(case_when(
      CS_GESTANT == 1 ~ "1tri",
      CS_GESTANT == 2 ~ "2tri",
      CS_GESTANT == 3 ~ "3tri",
      CS_GESTANT == 4 ~ "IG_ig",
      CS_GESTANT == 5 & PUERPERA == 1 ~ "puerp",
      CS_GESTANT == 9 & PUERPERA == 1 ~ "puerp"))
    ) %>% 
    filter(!is.na(classi_gesta_puerp)) # 38.877 points

freq(dados$CLASSI_FIN)

# dados1 <- dados

data <- dados %>% 
    mutate(classi_fin = as.factor(case_when(
      CLASSI_FIN == 1 ~ "não-covid",
      CLASSI_FIN == 2 ~ "não-covid",
      CLASSI_FIN == 3 ~ "não-covid",
      CLASSI_FIN == 5 ~ "covid-19",
      TRUE ~ NA_character_))
    ) %>% 
    filter(!is.na(classi_fin)) %>%  # 20.619 points
    mutate(raca = as.factor(case_when( # race
      CS_RACA == 1 ~ "branca",
      CS_RACA == 2 | CS_RACA == 3 | CS_RACA == 4 |
        CS_RACA == 5 ~ "não branca",
      CS_RACA == 9 ~ "ignorado",
      TRUE ~ "em branco"))
    ) %>%   
    mutate(escolaridade = as.factor(case_when( # instruction
      # ~ "sem escolaridade",
      CS_ESCOL_N == 0 | CS_ESCOL_N == 1 | CS_ESCOL_N == 2 ~ "até fundamental",
      CS_ESCOL_N == 3 ~ "médio",
      CS_ESCOL_N == 4 ~ "superior",
      CS_ESCOL_N == 9 ~ "ignorado",
      TRUE ~ "em branco"))
    ) %>% 
    mutate(vacina = as.factor(case_when( #vacine
      VACINA == 1  ~ "sim",
      VACINA == 2 ~ "não",
      VACINA == 9 ~ "ignorado",
      TRUE ~ "em branco"))
    ) %>% 
    mutate(febre = as.factor(case_when( # fever
      FEBRE == 1 ~ "sim",
      FEBRE == 2 ~ "não",
      FEBRE == 9 ~ "ignorado",
      TRUE ~ "em branco"))
    ) %>% 
    mutate(tosse = as.factor(case_when( # cough
      TOSSE == 1 ~ "sim",
      TOSSE == 2 ~ "não",
      TOSSE == 9 ~ "ignorado",
      TRUE ~ "em branco"))
    ) %>% 
    mutate(garganta = as.factor(case_when( # throat
      GARGANTA == 1 ~ "sim",
      GARGANTA  == 2 ~ "não",
      GARGANTA == 9 ~ "ignorado",
      TRUE ~ "em branco"))
    ) %>% 
    mutate(dispneia = as.factor(case_when( # dyspnea
      DISPNEIA == 1 ~ "sim",
      DISPNEIA == 2 ~ "não",
      DISPNEIA == 9 ~ "ignorado",
      TRUE ~ "em branco"))
    ) %>%
    mutate(desc_resp = as.factor(case_when( # respiratory distress
      DESC_RESP == 1 ~ "sim",
      DESC_RESP == 2 ~ "não",
      DESC_RESP == 9 ~ "ignorado",
      TRUE ~ "em branco"))
    ) %>%
    mutate(saturacao = as.factor(case_when( # saturation
      SATURACAO == 1 ~ "sim",
      SATURACAO == 2 ~ "não",
      SATURACAO == 9 ~ "ignorado",
      TRUE ~ "em branco"))
    ) %>%
    mutate(diarreia = as.factor(case_when( # diarrhea
      DIARREIA == 1 ~ "sim",
      DIARREIA == 2 ~ "não",
      DIARREIA == 9 ~ "ignorado",
      TRUE ~ "em branco"))
    ) %>% 
    mutate(cardiopatia = as.factor(case_when( # heart disease
      CARDIOPATI == 1 ~ "sim",
      CARDIOPATI == 2 ~ "não",
      CARDIOPATI == 9 ~ "ignorado",
      TRUE ~ "em branco"))
    ) %>%
    mutate(pneumopatia = as.factor(case_when( # lung disease
      PNEUMOPATI == 1 ~ "sim",
      PNEUMOPATI == 2 ~ "não",
      PNEUMOPATI == 9 ~ "ignorado",
      TRUE ~ "em branco"))
    ) %>%
    mutate(renal = as.factor(case_when( # kidney disease
      RENAL == 1 ~ "sim",
      RENAL == 2 ~ "não",
      RENAL == 9 ~ "ignorado",
      TRUE ~ "em branco"))
    ) %>%
    mutate(obesidade = as.factor(case_when( # obesity
      OBESIDADE == 1 ~ "sim",
      OBESIDADE == 2 ~ "não",
      OBESIDADE == 9 ~ "ignorado",
      TRUE ~ "em branco"))
    ) %>%
  mutate(uti = as.factor(case_when(
    UTI == 1 ~ "Sim",
    UTI == 2 ~ "Não",
    UTI == 9 ~ "Ignorado",
    TRUE ~ "Em branco"))
  ) %>%
  mutate(suport_ven = as.factor(case_when(
    SUPORT_VEN == 1 ~ "sim, invasivo",
    SUPORT_VEN == 2 ~ "sim, não invasivo",
    SUPORT_VEN == 3 ~ "não",
    SUPORT_VEN == 9 ~ "ignorado",
    TRUE ~ "em branco"))
  ) %>%
  mutate(evolucao = as.factor(case_when(
    EVOLUCAO == 1 ~ "cura",
    EVOLUCAO == 2 ~ "óbito",
    EVOLUCAO == 3 ~ "óbito",
    EVOLUCAO == 9 ~ "ignorado",
    TRUE ~ "em branco"))
  ) %>% 
  mutate(dt_notific = as.Date(DT_NOTIFIC, format = "%d/%m/%Y"),
         dt_sint = as.Date(DT_SIN_PRI, format = "%d/%m/%Y"),
         dt_interna = as.Date(DT_INTERNA, format = "%d/%m/%Y")
  ) %>% 
  mutate(
    tempo_sintomas_hosp = as.numeric(dt_interna - dt_sint),
    tempo_sintomas_notific = as.numeric(dt_notific - dt_sint)
  ) 


# dados numéricos
data1 <- data %>% 
  select(idade,tempo_sintomas_notific,tempo_sintomas_hosp,classi_fin) 

data2 <- data %>%
  select(!where(is.numeric),idade,tempo_sintomas_notific,tempo_sintomas_hosp, -c(ano, DT_SIN_PRI,DT_NOTIFIC,DT_INTERNA,sexo)) 
```

## Casos por estado COVID-19

```{r}
dados4 <- data2 %>%
   select(SG_UF,classi_fin) %>%
   filter(classi_fin == "covid-19") 

valor <- data.frame(table(dados4$SG_UF))
colnames(valor) <- c("uf", "n")

dt22_state <- valor %>%
   mutate(T2 = (n/sum(n))*100)

states2 <- dplyr::left_join(states, dt22_state, by = c("abbrev_state" = "uf"))

g1 <- ggplot(data = states2)+
  geom_sf(aes(fill = T2), color = "grey30", size = .15) +
  theme_void()  +
  labs(title="COVID-19",subtitle = "(a) Porcentagem de casos de COVID-19 por estado") +
  scale_fill_viridis_c(option = "magma", direction = -1,limits=c(0,26)) + 
  theme(legend.position="none")

```

## Casos por estado não COVID-19

```{r}
dados5 <- data2 %>%
   select(SG_UF,classi_fin) %>%
   filter(classi_fin == "não-covid") 

valor1 <- data.frame(table(dados5$SG_UF))
colnames(valor1) <- c("uf", "n")

dt11_state <- valor1 %>%
   mutate(T2 = (n/sum(n))*100)

states1 <- dplyr::left_join(states, dt11_state, by = c("abbrev_state" = "uf"))

g2 <- ggplot(data= states1) +
  geom_sf(aes(fill=T2), color= "grey30", size=.15) +
  theme_void()  +
  labs(fill = "Casos[%]",title="Não COVID-19",subtitle = "(b) Porcentagem de casos de não COVID-19 por estado") +
  scale_fill_viridis_c(option="magma",direction=-1)

g1|g2 #850x450
```

Casos Covid-19 por data de primeiros sintomas

```{r}
d <- data2 %>% 
  mutate(month_year = paste(formatC(month(dt_sint), width=2, format="d", flag="0"),
                            year(dt_sint),sep="/")) %>% 
  filter(classi_fin=="covid-19")

freq_mes <- data.table(table(d$month_year))
freq_mes$V1 <- as.yearmon(freq_mes$V1, format = "%m/%Y") 
freq_mes$V3 <- as.Date(format(freq_mes$V1,"%Y-%m-01"))

g3 <- ggplot(data=freq_mes, aes(x = V3, y=N)) + 
  geom_line(size=1.2, color="plum") + 
  geom_point(size=2,color="plum") + 
 xlab("Mês dos primeiros sintomas")  +
    ylab("Número de casos") + scale_x_date(labels = date_format("%h %y"),
               breaks = seq(from = min(freq_mes$V3), 
                            to = max(freq_mes$V3), by = "month")) +
  theme(axis.text.x = element_text(angle = 60, hjust = 1)) + theme_minimal() + 
  theme(axis.text.x = element_text(angle = 60, hjust = 1)) + 
  labs(title="COVID-19",subtitle = ("(a) Casos de SRAG por COVID-19"))
```

Casos não Covid por data de primeiros sintomas

```{r}
d1 <- data2 %>% 
  mutate(month_year = paste(formatC(month(dt_sint), width=2, format="d", flag="0"),
                            year(dt_sint),sep="/")) %>% 
  filter(classi_fin=="não-covid")

freq_mes <- data.table(table(d1$month_year))
freq_mes$V1 <- as.yearmon(freq_mes$V1, format = "%m/%Y") 
freq_mes$V3 <- as.Date(format(freq_mes$V1,"%Y-%m-01"))

g4 <- ggplot(data=freq_mes, aes(x = V3, y=N)) + 
  geom_line(size=1.2, color="plum") + 
  geom_point(size=2,color="plum") +
 xlab("Mês dos primeiros sintomas") + ylab("Número de Casos") + theme_minimal() + 
  theme(axis.text.x = element_text(angle = 60, hjust = 1)) + 
  labs(title="Não COVID-19",subtitle="(b) Casos de SRAG por não COVID-19")

g3/g4 #800x750
```

```{r}
media <- function(x)
  mean(x, na.rm = TRUE)
mediana <- function(x)
  median(x, na.rm = TRUE)
DP <- function(x)
  sd(x, na.rm = TRUE)
minimo <- function(x)
  base::min(x, na.rm = TRUE)
maximo <- function(x)
  base::max(x, na.rm = TRUE)
q25 <- function(x)
  stats::quantile(x, p = 0.25, na.rm = TRUE)
q75 <- function(x)
  stats::quantile(x, p = 0.75, na.rm = TRUE)
IQR <- function(x)
  round(q75(x) - q25(x), 2)
n <- function(x)
  sum(!is.na(x))

datasummary((classi_fin) ~  idade*(n+media+DP+mediana+q25+q75+IQR),
            data = data1, output = 'markdown')

datasummary((classi_fin) ~  tempo_sintomas_notific*(n+media+DP+mediana+q25+q75+IQR),
            data = data1, output = 'markdown')
```



### DownSample

```{r,echo=TRUE}
data <- data1 %>% 
  select(idade, tempo_sintomas_notific,classi_fin) %>% 
  drop_na() %>% 
  as.data.frame()

g5 <- ggplot(data, aes(idade, tempo_sintomas_notific,color = classi_fin)) +
  geom_point(alpha=0.5) +
  labs(title = "Dados originais") + ylab("Dias do sintoma até a notificação") +
  scale_colour_viridis_d() + labs(color="Classificação")

g6 <- recipe(classi_fin ~ idade + tempo_sintomas_notific, data = data) %>%
  step_downsample(classi_fin,seed=69) %>%
  prep() %>%
  bake(new_data = NULL) %>%
  ggplot(aes(idade, tempo_sintomas_notific, color = classi_fin)) +
  geom_point(alpha=0.5) +
  labs(title = "Com Down-sample") + ylab("Dias do sintoma até a notificação") +
  scale_colour_viridis_d() + labs(color="Classificação")

g5|g6
```

```{r,echo=FALSE,eval=FALSE}
data(hpc_data)

hpc_data0 <- hpc_data %>%
  select(-protocol, -day)

orig <- count(hpc_data0, class, name = "orig")
# orig
#> # A tibble: 4 × 2
#>   class  orig
#>   <fct> <int>
#> 1 VF     2211
#> 2 F      1347
#> 3 M       514
#> 4 L       259

up_rec <- recipe(class ~ ., data = hpc_data0) %>%
  # Bring the majority levels down to about 1000 each
  # 1000/259 is approx 3.862
  step_downsample(class, under_ratio = 3.862) %>%
  prep()

training <- up_rec %>%
  bake(new_data = NULL) %>%
  count(class, name = "training")
# training
#> # A tibble: 4 × 2
#>   class training
#>   <fct>    <int>
#> 1 VF        1000
#> 2 F         1000
#> 3 M          514
#> 4 L          259

# Since `skip` defaults to TRUE, baking the step has no effect
baked <- up_rec %>%
  bake(new_data = hpc_data0) %>%
  count(class, name = "baked")
# baked
#> # A tibble: 4 × 2
#>   class baked
#>   <fct> <int>
#> 1 VF     2211
#> 2 F      1347
#> 3 M       514
#> 4 L       259

# Note that if the original data contained more rows than the
# target n (= ratio * majority_n), the data are left alone:
# orig %>%
#   left_join(training, by = "class") %>%
#   left_join(baked, by = "class")
#> # A tibble: 4 × 4
#>   class  orig training baked
#>   <fct> <int>    <int> <int>
#> 1 VF     2211     1000  2211
#> 2 F      1347     1000  1347
#> 3 M       514      514   514
#> 4 L       259      259   259



g1 <- ggplot(circle_example, aes(x, y, color = class)) +
  geom_point() +
  labs(title = "Without downsample")

g2 <- recipe(class ~ x + y, data = circle_example) %>%
  step_downsample(class) %>%
  prep() %>%
  bake(new_data = NULL) %>%
  ggplot(aes(x, y, color = class)) +
  geom_point() +
  labs(title = "With downsample")

g1
g2
```

#### Métricas modelo XGboost

```{r}
# readRDS("metricas_downsample.rds")
```

### NearMiss

```{r,echo=FALSE}
g7 <- recipe(classi_fin ~ idade + tempo_sintomas_notific, data = data) %>%
  step_nearmiss(classi_fin, seed=69) %>%
  prep() %>%
  bake(new_data = NULL) %>%
  ggplot(aes(idade, tempo_sintomas_notific, color = classi_fin)) +
  geom_point(alpha=0.5) +
  labs(title = "Com Near-miss") + ylab("Dias do sintoma até a notificação") +
  scale_colour_viridis_d() + labs(color="Classificação")

g5|g7
```

#### Métricas modelo XGboost

```{r}
readRDS("metricas_nearmiss.rds")
```


### Links de Tomek

```{r}
set.seed(69)

dado <- TomekClassif(classi_fin ~., data,rem="maj")[[1]]

# g8 <- recipe(classi_fin ~ idade + tempo_sintomas_notific,data = data) %>%
#   step_tomek(classi_fin,seed=69) %>%
#   prep() %>%
#   bake(new_data = NULL) #%>%
  # ggplot(aes(idade, tempo_sintomas_notific, color = classi_fin)) +
  # geom_point(alpha=0.5) +
  # labs(title = "With Tomek")

g8 <- dado %>%
  ggplot(aes(idade, tempo_sintomas_notific, color = classi_fin)) +
  geom_point(alpha=0.5) +
  labs(title = "Com Links de Tomek") + ylab("Dias do sintoma até a notificação") +
  scale_colour_viridis_d() + labs(color="Classificação")

g5|g8
```

#### Métricas modelo XGboost

```{r}
readRDS("metricas_tomek.rds")
```

## Métodos de Up-Sample

### Upsample

```{r,echo=FALSE}
g9 <- recipe(classi_fin ~ idade + tempo_sintomas_notific, data = data) %>%
  step_upsample(classi_fin,seed=69) %>%
  prep() %>%
  bake(new_data = NULL) %>%
  ggplot(aes(idade, tempo_sintomas_notific, color = classi_fin)) +
  geom_point(alpha=0.5) +
  labs(title = "Com Up-Sample") + ylab("Dias do sintoma até a notificação") +
  scale_colour_viridis_d() + labs(color="Classificação")

g5|g9
```

#### Métricas modelo XGboost

```{r}
readRDS("metricas_upsample.rds")
```

### Smote

```{r,echo=FALSE}
g10 <- recipe(classi_fin ~ idade + tempo_sintomas_notific, data = data) %>%
  step_smote(classi_fin,seed=69) %>%
  prep() %>%
  bake(new_data = NULL) %>%
  ggplot(aes(idade, tempo_sintomas_notific, color = classi_fin)) +
  geom_point(alpha=0.5) +
  labs(title = "Com SMOTE") + ylab("Dias do sintoma até a notificação") +
  scale_colour_viridis_d() + labs(color="Classificação")

g5|g10
```

#### Métricas modelo XGboost

```{r}
readRDS("metricas_smote.rds")
```

### SMOTE NC 

#### Métricas modelo XGboost

```{r}
readRDS("metricas_smoteNC.rds")
```

### ADASYN 

```{r}
g11 <- recipe(classi_fin ~ idade + tempo_sintomas_notific, data = data) %>%
  step_adasyn(classi_fin,seed=69) %>%
  prep() %>%
  bake(new_data = NULL) %>%
  ggplot(aes(idade, tempo_sintomas_notific, color = classi_fin)) +
  geom_point(alpha=0.5) +
  labs(title = "Com ADASYN") + ylab("Dias do sintoma até a notificação") +
  scale_colour_viridis_d() + labs(color="Classificação")

g5|g11
```

#### Métricas modelo XGboost

```{r}
readRDS("metricas_adasyn.rds")
```

### Borderline Smote

```{r}
g12 <- recipe(classi_fin ~ idade + tempo_sintomas_notific, data = data) %>%
  step_bsmote(classi_fin,all_neighbors = FALSE) %>%
  prep() %>%
  bake(new_data = NULL) %>%
  ggplot(aes(idade, tempo_sintomas_notific, color = classi_fin)) +
  geom_point(alpha=0.5) +
  labs(title = "Com  Borderline-SMOTE1") + 
  ylab("Dias do sintoma até a notificação") +
  scale_colour_viridis_d() + labs(color="Classificação")

g13 <- recipe(classi_fin ~ idade + tempo_sintomas_notific, data = data) %>%
  step_bsmote(classi_fin,all_neighbors = TRUE) %>%
  prep() %>%
  bake(new_data = NULL) %>%
  ggplot(aes(idade, tempo_sintomas_notific, color = classi_fin)) +
  geom_point(alpha=0.5) +
  labs(title = "Com  Borderline-SMOTE2") + 
  ylab("Dias do sintoma até a notificação") +
  scale_colour_viridis_d() + labs(color="Classificação")

g12|g13
```

### DBSMOTE

```{r}

dado <- DBSMOTE(data %>% select(-classi_fin),data$classi_fin)$data

dado$classi_fin <- as.factor(dado$class)

g14 <- ggplot(dado,aes(idade, tempo_sintomas_notific, color = classi_fin)) +
  geom_point(alpha=0.5) +
  labs(title = "Com  DBSSMOTE") + 
  ylab("Dias do sintoma até a notificação") +
  scale_colour_viridis_d() + labs(color="Classificação")

g5|g14
```

#### Métricas modelo XGboost

##### Method 1

```{r}
readRDS("metricas_bsmotef.rds")
```

##### Method 2

```{r}
readRDS("metricas_bsmotet.rds")
```

### ROSE 

```{r}
g15 <- recipe(classi_fin ~ idade + tempo_sintomas_notific, data = data) %>%
  step_rose(classi_fin) %>%
  prep() %>%
  bake(new_data = NULL) %>%
  ggplot(aes(idade, tempo_sintomas_notific, color = classi_fin)) +
  geom_point(alpha=0.5) +
  labs(title = "Com  ROSE") + 
  ylab("Dias do sintoma até a notificação") +
  scale_colour_viridis_d() + 
  labs(color="Classificação")

g5|g15
```
# Junção Gráficos

#Boderlines

```{r}
legend <- get_legend(g5)
gg5 <- g5 + theme(legend.position="none") + labs(subtitle = "(a)")
gg12 <- g12 + theme(legend.position="none") + labs(subtitle = "(b)")
gg13 <- g13  + theme(legend.position="none") + labs(subtitle = "(c)")
grid.arrange(gg5 ,gg12,gg13,legend, ncol=4, widths=c(2.3, 2.3,2.3, 0.8)) #900x420
```

#Subamostragens

```{r}
gg5 <- g5 + theme(legend.position="none") + labs(subtitle = "(a)")
gg7 <- g7 + theme(legend.position="none") + labs(subtitle = "(b)")
gg8 <- g8 + theme(legend.position="none") + labs(subtitle = "(c)")
grid.arrange(gg5 ,gg7,gg8,legend, ncol=4, widths=c(2.3, 2.3,2.3, 0.8))  #900x420
```

upsample e downsample

```{r}
gg6 <- g6 + theme(legend.position="none") + labs(subtitle = "(b)")
gg9 <- g9 + theme(legend.position="none") + labs(subtitle = "(c)")
grid.arrange(gg5 ,gg6,gg9,legend, ncol=4, widths=c(2.3, 2.3,2.3, 0.8))  #900x420
```

Smote

```{r}
gg10 <- g10 + theme(legend.position="none") + labs(subtitle = "(b)")
grid.arrange(gg5 ,gg10,legend, ncol=3, widths=c(2.3, 2.3, 0.8))  #900x420
```

Adasyn e DBSMOTE

```{r}
gg11 <- g11 + theme(legend.position="none") + labs(subtitle = "(b)")
gg14 <- g14 + theme(legend.position="none") + labs(subtitle = "(c)")
grid.arrange(gg5 ,gg11,gg14,legend, ncol=4, widths=c(2.3, 2.3,2.3, 0.8))  #900x420
```

Rose

```{r}
gg15 <- g15 + theme(legend.position="none") + labs(subtitle = "(b)")
grid.arrange(gg5 ,gg15,legend, ncol=3, widths=c(2.3, 2.3, 0.8))  #900x420
```