---
title: "Estudo de simulação - TCC"
author: "Elias Ribeiro"
date: "2022-11-01"
output:
  pdf_document: default
  html_document: default
---

```{r setup, include=FALSE}
knitr::opts_chunk$set(echo = FALSE,warning = FALSE,message=FALSE)
library(tidymodels)
library(janitor)
library(stringr)
library(vip)
library(probably)
library(gt)
library(ggplot2)
library(patchwork)
library(themis)
library(recipes)
library(modeldata)
library(UBL)
library(smotefamily)
library(questionr)
library(viridisLite)
library(viridis)
library(geobr)
library(scales)
library(grid)
library(gridExtra)
library(cowplot)
library(data.table)
library(zoo)
library(summarytools)
library(modelsummary)
library(glmnet)
theme_set(theme_minimal())
library(Hmisc)
library(gamlss)
library(Rlab)
library(caret)
```

```{r,echo=FALSE,warning=FALSE,message=FALSE}

#states <- read_state(year = 2020) #Para gráfico

dataset <- readr::read_csv("srag_16-22.gz") # pego em 17/08/2022


dados <- dataset  %>% #3.511.859
    rename(sexo = CS_SEXO, idade = NU_IDADE_N) %>% 
    filter(as.Date(DT_SIN_PRI,format="%d/%m/%Y") < as.Date("01-12-2021",format="%d-%m-%Y")) %>% #3.041.403
    filter(sexo == "F") %>% # 1.342.879 points
    filter(idade > 9 & idade < 56) %>% # 502.903 points
    mutate(ano = str_sub(DT_SIN_PRI, start = 7)) %>% 
    mutate(classi_gesta_puerp = as.factor(case_when(
      CS_GESTANT == 1 ~ "1tri",
      CS_GESTANT == 2 ~ "2tri",
      CS_GESTANT == 3 ~ "3tri",
      CS_GESTANT == 4 ~ "IG_ig",
      CS_GESTANT == 5 & PUERPERA == 1 ~ "puerp",
      CS_GESTANT == 9 & PUERPERA == 1 ~ "puerp"))
    ) %>% 
    filter(!is.na(classi_gesta_puerp)) # 38.877 points

freq(dados$CLASSI_FIN)

data_categorico <- dados %>% 
  mutate(classi_fin = as.factor(case_when(
      CLASSI_FIN == 1 ~ "Não COVID-19",
      CLASSI_FIN == 2 ~ "Não COVID-19",
      CLASSI_FIN == 3 ~ "Não COVID-19",
      CLASSI_FIN == 5 ~ "COVID-19",
      TRUE ~ NA_character_))
    ) %>% 
  filter(!is.na(classi_fin)) %>%# 20.629 points
  mutate(raca = as.factor(case_when( # race
    CS_RACA == 1 ~ "branca",
    CS_RACA == 2 | CS_RACA == 3 | CS_RACA == 4 |
      CS_RACA == 5 ~ "não branca",
    CS_RACA == 9 ~ "ignorado",
    TRUE ~ "em branco"))
  ) %>%   
  mutate(escolaridade = as.factor(case_when( # instruction
    # ~ "sem escolaridade",
    CS_ESCOL_N == 0 | CS_ESCOL_N == 1 | CS_ESCOL_N == 2 ~ "até fundamental",
    CS_ESCOL_N == 3 ~ "médio",
    CS_ESCOL_N == 4 ~ "superior",
    CS_ESCOL_N == 9 ~ "ignorado",
    TRUE ~ "em branco"))
  ) %>% 
  mutate(vacina = as.factor(case_when( #vacine
    VACINA == 1  ~ "sim",
    VACINA == 2 ~ "não",
    VACINA == 9 ~ "ignorado",
    TRUE ~ "em branco"))
  ) %>% 
  mutate(febre = as.factor(case_when( # fever
    FEBRE == 1 ~ "sim",
    FEBRE == 2 ~ "não",
    FEBRE == 9 ~ "ignorado",
    TRUE ~ "em branco"))
  ) %>% 
  mutate(tosse = as.factor(case_when( # cough
    TOSSE == 1 ~ "sim",
    TOSSE == 2 ~ "não",
    TOSSE == 9 ~ "ignorado",
    TRUE ~ "em branco"))
  ) %>% 
  mutate(garganta = as.factor(case_when( # throat
    GARGANTA == 1 ~ "sim",
    GARGANTA  == 2 ~ "não",
    GARGANTA == 9 ~ "ignorado",
    TRUE ~ "em branco"))
  ) %>% 
  mutate(dispneia = as.factor(case_when( # dyspnea
    DISPNEIA == 1 ~ "sim",
    DISPNEIA == 2 ~ "não",
    DISPNEIA == 9 ~ "ignorado",
    TRUE ~ "em branco"))
  ) %>%
  mutate(desc_resp = as.factor(case_when( # respiratory distress
    DESC_RESP == 1 ~ "sim",
    DESC_RESP == 2 ~ "não",
    DESC_RESP == 9 ~ "ignorado",
    TRUE ~ "em branco"))
  ) %>%
  mutate(saturacao = as.factor(case_when( # saturation
    SATURACAO == 1 ~ "sim",
    SATURACAO == 2 ~ "não",
    SATURACAO == 9 ~ "ignorado",
    TRUE ~ "em branco"))
  ) %>%
  mutate(diarreia = as.factor(case_when( # diarrhea
    DIARREIA == 1 ~ "sim",
    DIARREIA == 2 ~ "não",
    DIARREIA == 9 ~ "ignorado",
    TRUE ~ "em branco"))
  ) %>% 
  mutate(cardiopatia = as.factor(case_when( # heart disease
    CARDIOPATI == 1 ~ "sim",
    CARDIOPATI == 2 ~ "não",
    CARDIOPATI == 9 ~ "ignorado",
    TRUE ~ "em branco"))
  ) %>%
  mutate(pneumopatia = as.factor(case_when( # lung disease
    PNEUMOPATI == 1 ~ "sim",
    PNEUMOPATI == 2 ~ "não",
    PNEUMOPATI == 9 ~ "ignorado",
    TRUE ~ "em branco"))
  ) %>%
  mutate(renal = as.factor(case_when( # kidney disease
    RENAL == 1 ~ "sim",
    RENAL == 2 ~ "não",
    RENAL == 9 ~ "ignorado",
    TRUE ~ "em branco"))
  ) %>%
  mutate(obesidade = as.factor(case_when( # obesity
    OBESIDADE == 1 ~ "sim",
    OBESIDADE == 2 ~ "não",
    OBESIDADE == 9 ~ "ignorado",
    TRUE ~ "em branco"))
  ) %>% 
  dplyr::select(!where(is.numeric), idade, -c(ano, DT_SIN_PRI,DT_NOTIFIC,DT_INTERNA,
                                              sexo,SG_UF,classi_gesta_puerp)) %>% # pneumopatia, saturacao, renal, obesidade, desc_resp, dispneia,
  # mutate_if(is.factor, as.numeric) %>% 
  drop_na() 

data_categorico$classi_fin <- relevel(data_categorico$classi_fin,ref = "Não COVID-19")

data_categorico2 <- data_categorico %>% 
  as.data.frame()

data_categorico <- data_categorico %>% 
  as_tibble() 

data_categorico$raca <- factor(data_categorico$raca,levels = c("não branca","branca","em branco","ignorado"))
data_categorico$escolaridade <- factor(data_categorico$escolaridade,levels = c("até fundamental","médio","superior","em branco","ignorado"))
data_categorico$vacina <- factor(data_categorico$vacina,levels = c("não","sim","em branco","ignorado"))
data_categorico$febre <- factor(data_categorico$febre,levels = c("não","sim","em branco","ignorado"))
data_categorico$tosse <- factor(data_categorico$tosse,levels = c("não","sim","em branco","ignorado"))
data_categorico$garganta <- factor(data_categorico$garganta,levels = c("não","sim","em branco","ignorado"))
data_categorico$dispneia <- factor(data_categorico$dispneia,levels = c("não","sim","em branco","ignorado"))
data_categorico$desc_resp <- factor(data_categorico$desc_resp,levels = c("não","sim","em branco","ignorado"))
data_categorico$saturacao <- factor(data_categorico$saturacao,levels = c("não","sim","em branco","ignorado"))
data_categorico$diarreia <- factor(data_categorico$diarreia,levels = c("não","sim","em branco","ignorado"))
data_categorico$cardiopatia <- factor(data_categorico$cardiopatia,levels = c("não","sim","em branco","ignorado"))
data_categorico$pneumopatia <- factor(data_categorico$pneumopatia,levels = c("não","sim","em branco","ignorado"))
data_categorico$renal <- factor(data_categorico$renal,levels = c("não","sim","em branco","ignorado"))
data_categorico$obesidade <- factor(data_categorico$obesidade,levels = c("não","sim","em branco","ignorado"))

data3 <- data_categorico %>% 
  mutate(raca = as.factor(as.numeric(raca)),
         escolaridade = as.factor(as.numeric(escolaridade)),
         vacina = as.factor(as.numeric(vacina)),
         febre = as.factor(as.numeric(febre)),
         tosse = as.factor(as.numeric(tosse)),
         garganta = as.factor(as.numeric(garganta)),
         dispneia = as.factor(as.numeric(dispneia)),
         desc_resp = as.factor(as.numeric(desc_resp)),
         saturacao = as.factor(as.numeric(saturacao)),
         diarreia = as.factor(as.numeric(diarreia)),
         cardiopatia = as.factor(as.numeric(cardiopatia)),
         pneumopatia = as.factor(as.numeric(pneumopatia)),
         renal = as.factor(as.numeric(renal)),
         obesidade = as.factor(as.numeric(obesidade)))

rm(dados,dataset)
```

## Idade

```{r,warning=FALSE,message=FALSE,include=FALSE}
media <- function(x)
  mean(x, na.rm = TRUE)
mediana <- function(x)
  median(x, na.rm = TRUE)
DP <- function(x)
  sd(x, na.rm = TRUE)
minimo <- function(x)
  base::min(x, na.rm = TRUE)
maximo <- function(x)
  base::max(x, na.rm = TRUE)
q25 <- function(x)
  stats::quantile(x, p = 0.25, na.rm = TRUE)
q75 <- function(x)
  stats::quantile(x, p = 0.75, na.rm = TRUE)
IQR <- function(x)
  round(q75(x) - q25(x), 2)
n <- function(x)
  sum(!is.na(x))

modelo_gama_generalizado_idade <- gamlss(idade~1,family=GG,data=data_categorico)
```

```{r}
summary(modelo_gama_generalizado_idade)

data_categorico %>%
  #filter(classi_fin == "Não COVID-19") %>%
  ggplot(aes(idade)) +
  geom_histogram(color="pink", breaks = seq(from=10,to=55,by=2)) + #scale_colour_viridis_d(option = "turbo") +
  xlab("idade") + ylab("frequência absoluta")
  # ylab("Taxas de casos") + labs(col = "câncer") +
  #theme(axis.text.x = element_text(angle = 45)) #+
  # scale_x_date(labels = date_format("%h %y"),
  #              breaks = seq(
  #                from = min(data3$dt_sint),
  #                to = max(data3$dt_sint),
  #                by = "month"
  #              ))

datasummary((classi_fin) ~  idade*(n+media+DP+mediana+q25+q75+IQR),
            data = data_categorico, output = 'markdown')
```


## Raça

```{r}
with(data_categorico,ctable(raca,classi_fin,prop="c"))$proportions[1:4,3]

```

## Escolaridade

```{r}
with(data_categorico,ctable(escolaridade,classi_fin,prop="c"))

```

## Vacina 

```{r}
with(data_categorico,ctable(vacina,classi_fin,prop="c"))
```


## Febre 

```{r}
with(data_categorico,ctable(febre,classi_fin,prop="c"))
```


## Tosse 

```{r}
with(data_categorico,ctable(tosse,classi_fin,prop="c"))
```


## Garganta 

```{r}
with(data_categorico,ctable(garganta,classi_fin,prop="c"))
```


## Dispneia 

```{r}
with(data_categorico,ctable(dispneia,classi_fin,prop="c"))
```


## Desconforto respiratório

```{r}
with(data_categorico,ctable(desc_resp,classi_fin,prop="c"))
```


## Saturação 

```{r}
with(data_categorico,ctable(saturacao,classi_fin,prop="c"))
```

## Diarreia

```{r}
with(data_categorico,ctable(diarreia,classi_fin,prop="c"))
```

## Cardiopatia

```{r}
with(data_categorico,ctable(cardiopatia,classi_fin,prop="c"))
```

## Pneumopatia

```{r}
with(data_categorico,ctable(pneumopatia,classi_fin,prop="c"))
```

## Renal

```{r}
with(data_categorico,ctable(renal,classi_fin,prop="c"))
```

## Obesidade

```{r}
with(data_categorico,ctable(obesidade,classi_fin,prop="c"))
```

# Modelo logístico

```{r}
# modelo <- glm(classi_fin ~ raca + escolaridade + vacina + febre + tosse + garganta + dispneia + desc_resp + saturacao + diarreia + cardiopatia + pneumopatia + renal + obesidade + idade, data=data_categorico, family = "binomial")
# summary(modelo)

modelo2 <- glm(classi_fin ~., data=data3, family = "binomial")
```

### calculo p

```{r}
data4 <- data.frame(raca = as.factor(as.numeric(raca_sim)),
         escolaridade = as.factor(as.numeric(esc_sim)),
         vacina = as.factor(as.numeric(vacina_sim)),
         febre = as.factor(as.numeric(febre_sim)),
         tosse = as.factor(as.numeric(tosse_sim)),
         garganta = as.factor(as.numeric(garganta_sim)),
         dispneia = as.factor(as.numeric(dispneia_sim)),
         desc_resp = as.factor(as.numeric(desc_resp_sim)),
         saturacao = as.factor(as.numeric(saturacao_sim)),
         diarreia = as.factor(as.numeric(diarreia_sim)),
         cardiopatia = as.factor(as.numeric(cardiopatia_sim)),
         pneumopatia = as.factor(as.numeric(pneumopatia_sim)),
         renal = as.factor(as.numeric(renal_sim)),
         obesidade = as.factor(as.numeric(obesidade_sim)),
         idade = idade_sim)

y <- predict(modelo2,data4,type="response")

classi_fin_sim <- as.factor(rbern(n=21366,prob=y))

data4$classi_fin_sim <- classi_fin_sim

# modelo estimado

summary(glm(classi_fin_sim ~.,data=data4,family = "binomial"))

```


# Simulação 

## Sem reamostragem 

```{r}
summary(modelo2)
betas <- list()
for(i in 1:1000){
  
  idade_sim <- rGG(21366,
                   mu = exp(3.422),
                   sigma = exp(-1.427),
                   nu = 2.133)
  raca_sim <-
    rMultinom(rbind(c(as.numeric(
      with(data_categorico, ctable(raca, classi_fin, prop = "c"))$proportions[1:4, 3]
    ))), 21366)
  esc_sim <-
    rMultinom(rbind(c(as.numeric(
      with(data_categorico, ctable(escolaridade, classi_fin, prop = "c"))$proportions[1:5, 3]
    ))), 21366)
  vacina_sim <-
    rMultinom(rbind(c(as.numeric(
      with(data_categorico, ctable(vacina, classi_fin, prop = "c"))$proportions[1:4, 3]
    ))), 21366)
  febre_sim <-
    rMultinom(rbind(c(as.numeric(
      with(data_categorico, ctable(febre, classi_fin, prop = "c"))$proportions[1:4, 3]
    ))), 21366)
  tosse_sim <-
    rMultinom(rbind(c(as.numeric(
      with(data_categorico, ctable(tosse, classi_fin, prop = "c"))$proportions[1:4, 3]
    ))), 21366)
  garganta_sim <-
    rMultinom(rbind(c(as.numeric(
      with(data_categorico, ctable(garganta, classi_fin, prop = "c"))$proportions[1:4, 3]
    ))), 21366)
  dispneia_sim <-
    rMultinom(rbind(c(as.numeric(
      with(data_categorico, ctable(dispneia, classi_fin, prop = "c"))$proportions[1:4, 3]
    ))), 21366)
  desc_resp_sim <-
    rMultinom(rbind(c(as.numeric(
      with(data_categorico, ctable(desc_resp, classi_fin, prop = "c"))$proportions[1:4, 3]
    ))), 21366)
  saturacao_sim <-
    rMultinom(rbind(c(as.numeric(
      with(data_categorico, ctable(saturacao, classi_fin, prop = "c"))$proportions[1:4, 3]
    ))), 21366)
  diarreia_sim <-
    rMultinom(rbind(c(as.numeric(
      with(data_categorico, ctable(diarreia, classi_fin, prop = "c"))$proportions[1:4, 3]
    ))), 21366)
  cardiopatia_sim <-
    rMultinom(rbind(c(as.numeric(
      with(data_categorico, ctable(cardiopatia, classi_fin, prop = "c"))$proportions[1:4, 3]
    ))), 21366)
  pneumopatia_sim <-
    rMultinom(rbind(c(as.numeric(
      with(data_categorico, ctable(pneumopatia, classi_fin, prop = "c"))$proportions[1:4, 3]
    ))), 21366)
  renal_sim <-
    rMultinom(rbind(c(as.numeric(
      with(data_categorico, ctable(renal, classi_fin, prop = "c"))$proportions[1:4, 3]
    ))), 21366)
  obesidade_sim <-
    rMultinom(rbind(c(as.numeric(
      with(data_categorico, ctable(obesidade, classi_fin, prop = "c"))$proportions[1:4, 3]
    ))), 21366)
  
  data4 <- data.frame(
    raca = as.factor(as.numeric(raca_sim)),
    escolaridade = as.factor(as.numeric(esc_sim)),
    vacina = as.factor(as.numeric(vacina_sim)),
    febre = as.factor(as.numeric(febre_sim)),
    tosse = as.factor(as.numeric(tosse_sim)),
    garganta = as.factor(as.numeric(garganta_sim)),
    dispneia = as.factor(as.numeric(dispneia_sim)),
    desc_resp = as.factor(as.numeric(desc_resp_sim)),
    saturacao = as.factor(as.numeric(saturacao_sim)),
    diarreia = as.factor(as.numeric(diarreia_sim)),
    cardiopatia = as.factor(as.numeric(cardiopatia_sim)),
    pneumopatia = as.factor(as.numeric(pneumopatia_sim)),
    renal = as.factor(as.numeric(renal_sim)),
    obesidade = as.factor(as.numeric(obesidade_sim)),
    idade = idade_sim
  )
  
  p <- predict(modelo2,data4,type="response")

  classi_fin_sim <- as.factor(rbern(n=21366,prob=p))
  
  data4$classi_fin_sim <- classi_fin_sim
  
  # modelo estimado
  
  model_sim <- glm(classi_fin_sim ~.,data=data4,family = "binomial")
  betas[[i]] <- as.numeric(model_sim$coefficients)
}

saveRDS(betas,"betas_semreamostragem.rds")
```

## Com SMOTE NC

```{r}
betas_smotenc <- list()
frequencias_classi_fn <- list()
medidas <- list()
 
#modelo_gama_generalizado_idade <- gamlss(idade~1,family=GG,data=data_categorico_smotenc)

#modelo3 <- glm(classi_fin ~., data=data_categorico_smotenc, family = "binomial")

for(i in 1:1000){
  
  set.seed(i+69)
  
  idade_sim <- rGG(21366,
                   mu = exp(3.422),
                   sigma = exp(-1.427),
                   nu = 2.133)
  raca_sim <-
    rMultinom(rbind(c(as.numeric(
      with(data_categorico, ctable(raca, classi_fin, prop = "c"))$proportions[1:4, 3]
    ))), 21366)
  esc_sim <-
    rMultinom(rbind(c(as.numeric(
      with(data_categorico, ctable(escolaridade, classi_fin, prop = "c"))$proportions[1:5, 3]
    ))), 21366)
  vacina_sim <-
    rMultinom(rbind(c(as.numeric(
      with(data_categorico, ctable(vacina, classi_fin, prop = "c"))$proportions[1:4, 3]
    ))), 21366)
  febre_sim <-
    rMultinom(rbind(c(as.numeric(
      with(data_categorico, ctable(febre, classi_fin, prop = "c"))$proportions[1:4, 3]
    ))), 21366)
  tosse_sim <-
    rMultinom(rbind(c(as.numeric(
      with(data_categorico, ctable(tosse, classi_fin, prop = "c"))$proportions[1:4, 3]
    ))), 21366)
  garganta_sim <-
    rMultinom(rbind(c(as.numeric(
      with(data_categorico, ctable(garganta, classi_fin, prop = "c"))$proportions[1:4, 3]
    ))), 21366)
  dispneia_sim <-
    rMultinom(rbind(c(as.numeric(
      with(data_categorico, ctable(dispneia, classi_fin, prop = "c"))$proportions[1:4, 3]
    ))), 21366)
  desc_resp_sim <-
    rMultinom(rbind(c(as.numeric(
      with(data_categorico, ctable(desc_resp, classi_fin, prop = "c"))$proportions[1:4, 3]
    ))), 21366)
  saturacao_sim <-
    rMultinom(rbind(c(as.numeric(
      with(data_categorico, ctable(saturacao, classi_fin, prop = "c"))$proportions[1:4, 3]
    ))), 21366)
  diarreia_sim <-
    rMultinom(rbind(c(as.numeric(
      with(data_categorico, ctable(diarreia, classi_fin, prop = "c"))$proportions[1:4, 3]
    ))), 21366)
  cardiopatia_sim <-
    rMultinom(rbind(c(as.numeric(
      with(data_categorico, ctable(cardiopatia, classi_fin, prop = "c"))$proportions[1:4, 3]
    ))), 21366)
  pneumopatia_sim <-
    rMultinom(rbind(c(as.numeric(
      with(data_categorico, ctable(pneumopatia, classi_fin, prop = "c"))$proportions[1:4, 3]
    ))), 21366)
  renal_sim <-
    rMultinom(rbind(c(as.numeric(
      with(data_categorico, ctable(renal, classi_fin, prop = "c"))$proportions[1:4, 3]
    ))), 21366)
  obesidade_sim <-
    rMultinom(rbind(c(as.numeric(
      with(data_categorico, ctable(obesidade, classi_fin, prop = "c"))$proportions[1:4, 3]
    ))), 21366)
  
  data4 <- data.frame(
    raca = as.factor(as.numeric(raca_sim)),
    escolaridade = as.factor(as.numeric(esc_sim)),
    vacina = as.factor(as.numeric(vacina_sim)),
    febre = as.factor(as.numeric(febre_sim)),
    tosse = as.factor(as.numeric(tosse_sim)),
    garganta = as.factor(as.numeric(garganta_sim)),
    dispneia = as.factor(as.numeric(dispneia_sim)),
    desc_resp = as.factor(as.numeric(desc_resp_sim)),
    saturacao = as.factor(as.numeric(saturacao_sim)),
    diarreia = as.factor(as.numeric(diarreia_sim)),
    cardiopatia = as.factor(as.numeric(cardiopatia_sim)),
    pneumopatia = as.factor(as.numeric(pneumopatia_sim)),
    renal = as.factor(as.numeric(renal_sim)),
    obesidade = as.factor(as.numeric(obesidade_sim)),
    idade = idade_sim
  )
  
  p <- predict(modelo2,data4,type="response")

  classi_fin_sim <- as.factor(rbern(n=21366,prob=p))
  
  data4$classi_fin_sim <- classi_fin_sim
  
  frequencias_classi_fn[[i]] <- data.frame(freq(data4$classi_fin_sim))$Freq[1:2]
  
  data_split <- initial_split(
    data4, 
    prob = 0.7
  )
  data_train <- training(data_split)
  
  data_test <- testing(data_split)
  
  # modelo estimado
  
  data_train_smotenc <-
    recipe(classi_fin_sim ~., data = data_train) %>%
    step_smotenc(classi_fin_sim,seed=(i+69)) %>%
    prep() %>%
    bake(new_data = NULL)
  
  model_sim <- glm(classi_fin_sim ~.,data=data_train_smotenc,family = "binomial")
  
  treshold <- 0.5
  
  data_test$pred  <- predict(model_sim,data_test,type="response")
  
  preds <- ifelse(data_test$pred >treshold,1,0)
  
  t <-
    threshold_perf(data_test, classi_fin_sim, pred, thresholds = seq(0, 1, by = 0.0025)) %>%
    filter(.metric == "distance") %>%
    filter(.estimate == max(.estimate)) %>%
    pull(.threshold)
  
  
  data_test<- data_test %>% 
    mutate(new_preds = factor(ifelse(pred >= t, 1, 0)))
  
  medidas[[i]] <-
    confusionMatrix(as.factor(data_test$new_preds), data_test$classi_fin_sim)$byClass
  
  betas_smotenc[[i]] <- as.numeric(model_sim$coefficients)
  

}

saveRDS(betas_smotenc,"betas_smotenc.rds")
saveRDS(frequencias_classi_fn,"frequencias_classi_fn_smotenc.rds")
saveRDS(medidas,"medidas_smotenc.rds")
```


# Adasyn 

```{r}
betas_adasyn <- list()
frequencias_classi_fn <- list()
medidas <- list()

#modelo_gama_generalizado_idade <- gamlss(idade~1,family=GG,data=data_categorico_adasyn)

#modelo3 <- glm(classi_fin ~., data=data_categorico_adasyn, family = "binomial")

for(i in 1:1000){
  
  set.seed(i+69)
  
  idade_sim <- rGG(21366,
                   mu = exp(3.422),
                   sigma = exp(-1.427),
                   nu = 2.133)
  raca_sim <-
    rMultinom(rbind(c(as.numeric(
      with(data_categorico, ctable(raca, classi_fin, prop = "c"))$proportions[1:4, 3]
    ))), 21366)
  esc_sim <-
    rMultinom(rbind(c(as.numeric(
      with(data_categorico, ctable(escolaridade, classi_fin, prop = "c"))$proportions[1:5, 3]
    ))), 21366)
  vacina_sim <-
    rMultinom(rbind(c(as.numeric(
      with(data_categorico, ctable(vacina, classi_fin, prop = "c"))$proportions[1:4, 3]
    ))), 21366)
  febre_sim <-
    rMultinom(rbind(c(as.numeric(
      with(data_categorico, ctable(febre, classi_fin, prop = "c"))$proportions[1:4, 3]
    ))), 21366)
  tosse_sim <-
    rMultinom(rbind(c(as.numeric(
      with(data_categorico, ctable(tosse, classi_fin, prop = "c"))$proportions[1:4, 3]
    ))), 21366)
  garganta_sim <-
    rMultinom(rbind(c(as.numeric(
      with(data_categorico, ctable(garganta, classi_fin, prop = "c"))$proportions[1:4, 3]
    ))), 21366)
  dispneia_sim <-
    rMultinom(rbind(c(as.numeric(
      with(data_categorico, ctable(dispneia, classi_fin, prop = "c"))$proportions[1:4, 3]
    ))), 21366)
  desc_resp_sim <-
    rMultinom(rbind(c(as.numeric(
      with(data_categorico, ctable(desc_resp, classi_fin, prop = "c"))$proportions[1:4, 3]
    ))), 21366)
  saturacao_sim <-
    rMultinom(rbind(c(as.numeric(
      with(data_categorico, ctable(saturacao, classi_fin, prop = "c"))$proportions[1:4, 3]
    ))), 21366)
  diarreia_sim <-
    rMultinom(rbind(c(as.numeric(
      with(data_categorico, ctable(diarreia, classi_fin, prop = "c"))$proportions[1:4, 3]
    ))), 21366)
  cardiopatia_sim <-
    rMultinom(rbind(c(as.numeric(
      with(data_categorico, ctable(cardiopatia, classi_fin, prop = "c"))$proportions[1:4, 3]
    ))), 21366)
  pneumopatia_sim <-
    rMultinom(rbind(c(as.numeric(
      with(data_categorico, ctable(pneumopatia, classi_fin, prop = "c"))$proportions[1:4, 3]
    ))), 21366)
  renal_sim <-
    rMultinom(rbind(c(as.numeric(
      with(data_categorico, ctable(renal, classi_fin, prop = "c"))$proportions[1:4, 3]
    ))), 21366)
  obesidade_sim <-
    rMultinom(rbind(c(as.numeric(
      with(data_categorico, ctable(obesidade, classi_fin, prop = "c"))$proportions[1:4, 3]
    ))), 21366)
  
  data4 <- data.frame(
    raca = as.factor(as.numeric(raca_sim)),
    escolaridade = as.factor(as.numeric(esc_sim)),
    vacina = as.factor(as.numeric(vacina_sim)),
    febre = as.factor(as.numeric(febre_sim)),
    tosse = as.factor(as.numeric(tosse_sim)),
    garganta = as.factor(as.numeric(garganta_sim)),
    dispneia = as.factor(as.numeric(dispneia_sim)),
    desc_resp = as.factor(as.numeric(desc_resp_sim)),
    saturacao = as.factor(as.numeric(saturacao_sim)),
    diarreia = as.factor(as.numeric(diarreia_sim)),
    cardiopatia = as.factor(as.numeric(cardiopatia_sim)),
    pneumopatia = as.factor(as.numeric(pneumopatia_sim)),
    renal = as.factor(as.numeric(renal_sim)),
    obesidade = as.factor(as.numeric(obesidade_sim)),
    idade = idade_sim
  )
  
  p <- predict(modelo2,data4,type="response")
  
  classi_fin_sim <- as.factor(rbern(n=21366,prob=p))
  
  data4$classi_fin_sim <- classi_fin_sim
  
  
  frequencias_classi_fn[[i]] <- data.frame(freq(data4$classi_fin_sim))$Freq[1:2]
  
  data_split <- initial_split(
    data4, 
    prob = 0.7
  )
  data_train <- training(data_split)
  
  data_test <- testing(data_split)
  
  # modelo estimado
  
  data_categorico_adasyn <- AdasynClassif(classi_fin_sim ~.,as.data.frame(data_train),dist="HEOM")
  
  model_sim <- glm(classi_fin_sim ~.,data=data_categorico_adasyn,family = "binomial")
  
  treshold <- 0.5
  
  data_test$pred  <- predict(model_sim,data_test,type="response")
  
  preds <- ifelse(data_test$pred >treshold,1,0)
  
  t <-
    threshold_perf(data_test, classi_fin_sim, pred, thresholds = seq(0, 1, by = 0.0025)) %>%
    filter(.metric == "distance") %>%
    filter(.estimate == max(.estimate)) %>%
    pull(.threshold)
  
  
  data_test<- data_test %>% 
    mutate(new_preds = factor(ifelse(pred >= t, 1, 0)))
  
  medidas[[i]] <-
    confusionMatrix(as.factor(data_test$new_preds), data_test$classi_fin_sim)$byClass
  
  # modelo estimado
  
  betas_adasyn[[i]] <- as.numeric(model_sim$coefficients)
  
  
}

saveRDS(betas_adasyn,"betas_adasyn.rds")
saveRDS(frequencias_classi_fn,"frequencias_classi_fn_adasyn.rds")
saveRDS(medidas,"medidas_adasyn.rds")
```


## Smote 

```{r}
betas_smote <- list()
frequencias_classi_fn <- list()
medidas <- list()


for(i in 1:1000){
  
  set.seed(i+69)
  
  idade_sim <- rGG(21366,
                   mu = exp(3.422),
                   sigma = exp(-1.427),
                   nu = 2.133)
  raca_sim <-
    rMultinom(rbind(c(as.numeric(
      with(data_categorico, ctable(raca, classi_fin, prop = "c"))$proportions[1:4, 3]
    ))), 21366)
  esc_sim <-
    rMultinom(rbind(c(as.numeric(
      with(data_categorico, ctable(escolaridade, classi_fin, prop = "c"))$proportions[1:5, 3]
    ))), 21366)
  vacina_sim <-
    rMultinom(rbind(c(as.numeric(
      with(data_categorico, ctable(vacina, classi_fin, prop = "c"))$proportions[1:4, 3]
    ))), 21366)
  febre_sim <-
    rMultinom(rbind(c(as.numeric(
      with(data_categorico, ctable(febre, classi_fin, prop = "c"))$proportions[1:4, 3]
    ))), 21366)
  tosse_sim <-
    rMultinom(rbind(c(as.numeric(
      with(data_categorico, ctable(tosse, classi_fin, prop = "c"))$proportions[1:4, 3]
    ))), 21366)
  garganta_sim <-
    rMultinom(rbind(c(as.numeric(
      with(data_categorico, ctable(garganta, classi_fin, prop = "c"))$proportions[1:4, 3]
    ))), 21366)
  dispneia_sim <-
    rMultinom(rbind(c(as.numeric(
      with(data_categorico, ctable(dispneia, classi_fin, prop = "c"))$proportions[1:4, 3]
    ))), 21366)
  desc_resp_sim <-
    rMultinom(rbind(c(as.numeric(
      with(data_categorico, ctable(desc_resp, classi_fin, prop = "c"))$proportions[1:4, 3]
    ))), 21366)
  saturacao_sim <-
    rMultinom(rbind(c(as.numeric(
      with(data_categorico, ctable(saturacao, classi_fin, prop = "c"))$proportions[1:4, 3]
    ))), 21366)
  diarreia_sim <-
    rMultinom(rbind(c(as.numeric(
      with(data_categorico, ctable(diarreia, classi_fin, prop = "c"))$proportions[1:4, 3]
    ))), 21366)
  cardiopatia_sim <-
    rMultinom(rbind(c(as.numeric(
      with(data_categorico, ctable(cardiopatia, classi_fin, prop = "c"))$proportions[1:4, 3]
    ))), 21366)
  pneumopatia_sim <-
    rMultinom(rbind(c(as.numeric(
      with(data_categorico, ctable(pneumopatia, classi_fin, prop = "c"))$proportions[1:4, 3]
    ))), 21366)
  renal_sim <-
    rMultinom(rbind(c(as.numeric(
      with(data_categorico, ctable(renal, classi_fin, prop = "c"))$proportions[1:4, 3]
    ))), 21366)
  obesidade_sim <-
    rMultinom(rbind(c(as.numeric(
      with(data_categorico, ctable(obesidade, classi_fin, prop = "c"))$proportions[1:4, 3]
    ))), 21366)
  
  data4 <- data.frame(
    raca = as.factor(as.numeric(raca_sim)),
    escolaridade = as.factor(as.numeric(esc_sim)),
    vacina = as.factor(as.numeric(vacina_sim)),
    febre = as.factor(as.numeric(febre_sim)),
    tosse = as.factor(as.numeric(tosse_sim)),
    garganta = as.factor(as.numeric(garganta_sim)),
    dispneia = as.factor(as.numeric(dispneia_sim)),
    desc_resp = as.factor(as.numeric(desc_resp_sim)),
    saturacao = as.factor(as.numeric(saturacao_sim)),
    diarreia = as.factor(as.numeric(diarreia_sim)),
    cardiopatia = as.factor(as.numeric(cardiopatia_sim)),
    pneumopatia = as.factor(as.numeric(pneumopatia_sim)),
    renal = as.factor(as.numeric(renal_sim)),
    obesidade = as.factor(as.numeric(obesidade_sim)),
    idade = idade_sim
  )
  
  p <- predict(modelo2,data4,type="response")
  
  classi_fin_sim <- as.factor(rbern(n=21366,prob=p))
  
  data4$classi_fin_sim <- classi_fin_sim
  
  frequencias_classi_fn[[i]] <- data.frame(freq(data4$classi_fin_sim))$Freq[1:2]
  
  data_split <- initial_split(
    data4, 
    prob = 0.7
  )
  data_train <- training(data_split)
  
  data_test <- testing(data_split)
  
  # modelo estimado
  
  data_categorico_smote <- SmoteClassif(classi_fin_sim ~.,as.data.frame(data_train),dist="HEOM")
  
  model_sim <- glm(classi_fin_sim ~.,data=data_categorico_smote,family = "binomial")
  
  treshold <- 0.5
  
  data_test$pred  <- predict(model_sim,data_test,type="response")
  
  preds <- ifelse(data_test$pred >treshold,1,0)
  
  t <-
    threshold_perf(data_test, classi_fin_sim, pred, thresholds = seq(0, 1, by = 0.0025)) %>%
    filter(.metric == "distance") %>%
    filter(.estimate == max(.estimate)) %>%
    pull(.threshold)
  
  
  data_test<- data_test %>% 
    mutate(new_preds = factor(ifelse(pred >= t, 1, 0)))
  
  medidas[[i]] <-
    confusionMatrix(as.factor(data_test$new_preds), data_test$classi_fin_sim)$byClass
  
  betas_smote[[i]] <- as.numeric(model_sim$coefficients)
  
  
}

saveRDS(betas_smote,"betas_smote.rds")
saveRDS(frequencias_classi_fn,"frequencias_classi_fn_smote.rds")
saveRDS(medidas,"medidas_smote.rds")
```



# Análises estudos de simulação 

## Análises medidas de desempenho 

```{r,echo=FALSE}
# saveRDS(betas_smotenc,"betas_smotenc.rds")
# saveRDS(frequencias_classi_fn,"frequencias_classi_fn_smotenc.rds")
# saveRDS(medidas,"medidas_smotenc.rds")
# saveRDS(betas_adasyn,"betas_adasyn.rds")
# saveRDS(frequencias_classi_fn,"frequencias_classi_fn_adasyn.rds")
# saveRDS(medidas,"medidas_adasyn.rds")
# saveRDS(betas_smote,"betas_smote.rds")
# saveRDS(frequencias_classi_fn,"frequencias_classi_fn_smote.rds")
# saveRDS(medidas,"medidas_smote.rds")
```

### Smotenc

```{r, echo=TRUE}
medidas_smotenc <- readRDS("medidas_smotenc.rds")


medidas <- c("sensibilidade","especificidade","pos_pred","neg_pred","precisao","recall","f1","prevalence","taxa_det","det_prevalencia","acuracia_balanceada")
medidas_smotenc_calculo <- list()

for(j in 1:11){
  for(i in 1:1000){
    medidas_smotenc_calculo[[medidas[j]]][i] <- as.numeric(medidas_smotenc[[i]][j])
  }
}  
for(i in 1:11){
  print(medidas[i])
  print(summary(medidas_smotenc_calculo[[i]]))
}
```

### Adasyn

```{r, echo=TRUE}
medidas_adasyn <- readRDS("medidas_adasyn.rds")

medidas <- c("sensibilidade","especificidade","pos_pred","neg_pred","precisao","recall","f1","prevalence","taxa_det","det_prevalencia","acuracia_balanceada")
medidas_adasyn_calculo <- list()

for(j in 1:11){
  for(i in 1:1000){
    medidas_adasyn_calculo[[medidas[j]]][i] <- as.numeric(medidas_adasyn[[i]][j])
  }
}  
for(i in 1:11){
  print(medidas[i])
  print(summary(medidas_adasyn_calculo[[i]]))
}
```

### Adasyn

```{r, echo=TRUE}
medidas_smote <- readRDS("medidas_smote.rds")

medidas <- c("sensibilidade","especificidade","pos_pred","neg_pred","precisao","recall","f1","prevalence","taxa_det","det_prevalencia","acuracia_balanceada")
medidas_smote_calculo <- list()

for(j in 1:11){
  for(i in 1:1000){
    medidas_smote_calculo[[medidas[j]]][i] <- as.numeric(medidas_smote[[i]][j])
  }
}  
for(i in 1:11){
  print(medidas[i])
  print(summary(medidas_smote_calculo[[i]]))
}
```

## Gráficos Boxplot Sensibilidade

```{r}
sensibilidade_1 <- data.frame("metodo"="Smotenc","sensibilidade"=medidas_smotenc_calculo[[medidas[1]]])
sensibilidade_2 <- data.frame("metodo"="Adasyn","sensibilidade"=medidas_adasyn_calculo[[medidas[1]]])
sensibilidade_3 <- data.frame("metodo"="Smote","sensibilidade"=medidas_smote_calculo[[medidas[1]]])

dt_sensibilidade <- data.frame(rbind(sensibilidade_1,sensibilidade_2,sensibilidade_3))

ggplot(dt_sensibilidade, aes(x = metodo, y = sensibilidade, fill = metodo)) +
  geom_boxplot() +
  theme_minimal() +
  theme(legend.position = "none") +
  scale_fill_viridis_d(option = "inferno", direction = -1)  +
  labs(x = "Método",y="Sensibilidade")
```

## Gráficos Boxplot Especificidade

```{r}
especificidade_1 <- data.frame("metodo"="Smotenc","especificidade"=medidas_smotenc_calculo[[medidas[2]]])
especificidade_2 <- data.frame("metodo"="Adasyn","especificidade"=medidas_adasyn_calculo[[medidas[2]]])
especificidade_3 <- data.frame("metodo"="Smote","especificidade"=medidas_smote_calculo[[medidas[2]]])

dt_especificidade <- data.frame(rbind(especificidade_1,especificidade_2,especificidade_3))

ggplot(dt_especificidade,
       aes(x = metodo, y = especificidade, fill = metodo)) +
  geom_boxplot() +
  theme_minimal() +
  theme(legend.position = "none") +
  scale_fill_viridis_d(option = "inferno", direction = -1) +
  labs(x = "Método",y="Especificidade")
```


## Gráficos Boxplot Valor Preditivo Positivo

```{r}
pos_pred_1 <- data.frame("metodo"="Smotenc","pos_pred"=medidas_smotenc_calculo[[medidas[3]]])
pos_pred_2 <- data.frame("metodo"="Adasyn","pos_pred"=medidas_adasyn_calculo[[medidas[3]]])
pos_pred_3 <- data.frame("metodo"="Smote","pos_pred"=medidas_smote_calculo[[medidas[3]]])

dt_pos_pred <- data.frame(rbind(pos_pred_1,pos_pred_2,pos_pred_3))

ggplot(dt_pos_pred,
       aes(x = metodo, y = pos_pred, fill = metodo)) +
  geom_boxplot() +
  theme_minimal() +
  theme(legend.position = "none") +
  scale_fill_viridis_d(option = "inferno", direction = -1) +
  labs(x = "Método",y="Valor Preditivo Positivo")
```

## Gráficos Boxplot Valor Preditivo Negativo

```{r}
neg_pred_1 <- data.frame("metodo"="Smotenc","neg_pred"=medidas_smotenc_calculo[[medidas[4]]])
neg_pred_2 <- data.frame("metodo"="Adasyn","neg_pred"=medidas_adasyn_calculo[[medidas[4]]])
neg_pred_3 <- data.frame("metodo"="Smote","neg_pred"=medidas_smote_calculo[[medidas[4]]])

dt_neg_pred <- data.frame(rbind(neg_pred_1,neg_pred_2,neg_pred_3))

ggplot(dt_neg_pred,
       aes(x = metodo, y = neg_pred, fill = metodo)) +
  geom_boxplot() +
  theme_minimal() +
  theme(legend.position = "none") +
  scale_fill_viridis_d(option = "inferno", direction = -1) +
  labs(x = "Método",y="Valor Preditivo Negativo")
```

